---
title: "Análisis Oferta Vivienda"
subtile: "Actividad 3 - WIlson Balaguera Cubillos"
output: 
  flexdashboard::flex_dashboard:
    theme:
      version: 4
      bg: "#ffffff"
      fg: "#00557f" 
      primary: "#f5f5f5"
      navbar-bg: "#aa0000"
      base_font: 
        google: Prompt
      heading_font:
        google: Sen
      code_font:
        google: 
          # arguments to sass::font_google() 
          family: JetBrains Mono
          local: false
    orientation: columns
    vertical_layout: fill
---

```{r setup, include=FALSE}
library(flexdashboard)
library(paqueteMET)  
library(ggplot2)
# Install thematic and un-comment for themed static plots (i.e., ggplot2)
# thematic::thematic_rmd()
```

```{r}
##datos
datos=subset(vivienda4)  
```


# <b style= 'color:#aa0000' > Análisis  Descriptivo </b> {data-navmenu="Análisis Regresión Lineal"}

Column {data-width=500 }
--------------------------------------------
```{r}
hist(datos$areaconst, xlab="Area Construida",ylab="frecuencia", main="Histograma Area Construida" ,col='#2980b9')
# Nuevo gráfico
par(new = TRUE)
# Box plot
boxplot(datos$areaconst, horizontal = TRUE, axes = FALSE,
        col = rgb(0, 0.8, 1, alpha = 0.5))
# Caja
box()
```
### sumary

```{r}
summary (datos$areaconst)
shapiro.test(datos$areaconst)
```
Column {data-width=500 }
--------------------------------------------
```{r}
hist(datos$preciom, xlab="Precio por Millón",ylab="frecuencia", main="Histograma Precio por Millon",col='#d35400')
# Nuevo gráfico
par(new = TRUE)
# Box plot
boxplot(datos$preciom, horizontal = TRUE, axes = FALSE,
        col = rgb(0, 0.8, 1, alpha = 0.5))
# Caja
box()
```


### sumary

```{r}
summary (datos$preciom)
shapiro.test(datos$preciom)
```

Column {data-width=500 }
--------------------------------------------

```{r}
ggplot(datos, aes(x = areaconst, y =  preciom)) + geom_point()+
  labs(x = "Area construida", y="Precio millones",main="Correlacion",  title="Analisis Exploratorio bivariado Area vs Precio")+
  geom_smooth()
```

### Correlacion
```{r}
cor(datos$areaconst,datos$preciom)
```


# <b style= 'color:#aa0000' > Regresion Lineal </b> {data-navmenu="Análisis Regresión Lineal"}

Column {data-width=800 }
--------------------------------------------
```{r}
ggplot(datos, aes(x = areaconst, y = preciom)) + geom_point()+
  labs(x = "Area construida", y="Precio millones", title="Analisis Exploratorio bivariado   Area Vs Precio")+
  geom_smooth(method = "lm")
```

### 3. Regresion lineal

```{r}
regresion=lm(preciom~areaconst,data=datos)
regresion

```

Column {data-width=800 }
--------------------------------------------

### 5. Bondad y Ajuste R2

```{r}
summary(regresion)
```

### 4. Intervalo de confianza

```{r}
confint(object=regresion, param="areaconst", level=0.95)
```



###  Summary Regresion Lineal

```{r}
summary(regresion)

```

Column {data-width=1200 }
--------------------------------------------

### 7. Supuestos

```{r}
par(mfrow=c(2,2))
plot(regresion)
```



#  <b style='color:#aa0000'> Modelos </b>

Column {data-width=400 }
--------------------------------------------
###   MODELO 1 Regresion Lineal
```{r}
regresion=lm(preciom~areaconst,data=datos)
summary(regresion)
```
Column {data-width=400 }
--------------------------------------------
###   MODELO 2 Transformacion log precio
```{r}
regresionlog=lm(log(preciom)~areaconst,data=datos)
summary(regresionlog)
```
Column {data-width=400 }
--------------------------------------------
### MODELO 3 Transformacion log Area
```{r}
regresionlogarea=lm(preciom~log(areaconst),data=datos)
summary(regresionlogarea)
```
Column {data-width=400 }
--------------------------------------------
###   MODELO 4 Transformacion log Precio y log Area

```{r}
regresionlog2=lm(log(preciom)~log(areaconst),data=datos)
summary(regresionlog2)
```

# <b style= 'color:#aa0000' >Supuestos </b>  

Row    {.tabset}
--------------------------------------------

###   MODELO 1 Regresion Lineal
```{r}
par(mfrow=c(2,2))
plot(regresion)
```

###   MODELO 2 Transformacion log precio
```{r}
par(mfrow=c(2,2))
plot(regresionlog)
```

### MODELO 3 Transformacion log Area
```{r}
par(mfrow=c(2,2))
plot(regresionlogarea)
```

###   MODELO 4 Transformacion log Precio y log Area
```{r}
par(mfrow=c(2,2))
plot(regresionlog2)
```



# <b style= 'color:#aa0000' > Modelo 1 - Reg Lineal </b> {data-navmenu="Validacion Supuestos"}

Column {data-width=800 }
--------------------------------------------
### Validacion Normalidad  - Test de Shapiro - Wilk
```{r}
shapiro.test(regresion$residuals)
```
### Validacion Normalidad  -  Test de Jarque-Bera
```{r}
library(normtest)
normtest::jb.norm.test(regresion$residuals)
```
### Validacion Normalidad  -  Test de Anderson-Darling
```{r}
 library(nortest)
ad.test(regresion$residuals)
```
### Validacion Normalidad  -  Test de Lilliefors (Kolmogorov-Smirnov)
```{r}
lillie.test(regresion$residuals)
```



Column {data-width=800 }
--------------------------------------------
###  Validacion Constante - Test de Breusch-Pagan
```{r}
library(lmtest)
bptest(regresion)
```
###  Validacion Constante - Test de Goldfeld-Quandt
```{r}
library(lmtest)
gqtest(regresion)
```

Column {data-width=800 }
--------------------------------------------
### Validacion No autocorrelacion - Test de Durbin-Watson
```{r}
dwtest(regresion)
```


# <b style= 'color:#aa0000' > Modelo 2 - Log Precion </b> {data-navmenu="Validacion Supuestos"}


Column {data-width=600 }
--------------------------------------------

### Validacion de normalidad - Test de Shapiro - Wilk

```{r}
shapiro.test(regresionlog$residuals)
```

### Validacion de normalidad - Test de Jarque-Bera
```{r}
library(normtest)
normtest::jb.norm.test(regresionlog$residuals)
```

### Validacion de normalidad - Test de Anderson-Darling
```{r}
 library(nortest)
ad.test(regresionlog$residuals)
```

### Validacion de normalidad- Test de Lilliefors (Kolmogorov-Smirnov)
```{r}
lillie.test(regresionlog$residuals)
```

Column {data-width=600 }
--------------------------------------------
###  Validacion Constante Test de Breusch-Pagan
```{r}
library(lmtest)
bptest(regresionlog)
```
### Validacion Constante Test de Goldfeld-Quandt
```{r}
library(lmtest)
gqtest(regresionlog)
```

Column {data-width=600 }
--------------------------------------------

### Validacion No autocorrelacion Test de Durbin-Watson

```{r}
dwtest(regresionlog)
```






# <b style= 'color:#aa0000' > Modelo 3 - Log Area </b> {data-navmenu="Validacion Supuestos"}

Column {data-width=600 }
--------------------------------------------

### Validacion de normalidad - Test de Shapiro - Wilk

```{r}
shapiro.test(regresionlogarea$residuals)
```


### Validacion de normalidad - Test de Jarque-Bera

```{r}
library(normtest)
normtest::jb.norm.test(regresionlogarea$residuals)

```

### Validacion de normalidad - Test de Anderson-Darling

```{r}
 library(nortest)
ad.test(regresionlogarea$residuals)
```

### Validacion de normalidad- Test de Lilliefors (Kolmogorov-Smirnov)

```{r}
lillie.test(regresionlogarea$residuals)
```

Column {data-width=600 }
--------------------------------------------


###  Validacion Constante Test de Breusch-Pagan

```{r}
library(lmtest)
bptest(regresionlogarea)
```

### Validacion Constante Test de Goldfeld-Quandt

```{r}
library(lmtest)
gqtest(regresionlogarea)
```


Column {data-width=600 }
--------------------------------------------

### Validacion No autocorrelacion Test de Durbin-Watson

```{r}
dwtest(regresionlogarea)
```



# <b style= 'color:#aa0000' > Modelo 4 - Log Area Log Precio </b> {data-navmenu="Validacion Supuestos"}

Column {data-width=600 }
--------------------------------------------

### Validacion de normalidad - Test de Shapiro - Wilk

```{r}
shapiro.test(regresionlog2$residuals)
```


### Validacion de normalidad - Test de Jarque-Bera

```{r}
library(normtest)
normtest::jb.norm.test(regresionlog2$residuals)

```


### Validacion de normalidad - Test de Anderson-Darling

```{r}
 library(nortest)
ad.test(regresionlog2$residuals)
```





### Validacion de normalidad- Test de Lilliefors (Kolmogorov-Smirnov)

```{r}
lillie.test(regresionlog2$residuals)
```



Column {data-width=600 }
--------------------------------------------


###  Validacion Constante Test de Breusch-Pagan

```{r}
library(lmtest)
bptest(regresionlog2)
```

### Validacion Constante Test de Goldfeld-Quandt

```{r}
library(lmtest)
gqtest(regresionlog2)
```


Column {data-width=600 }
--------------------------------------------

### Validacion No autocorrelacion Test de Durbin-Watson

```{r}
dwtest(regresionlog2)
```


#  <b style= 'color:#aa0000' >Comparación Modelos </b>

Column {data-width=500 }
--------------------------------------------

```{r}
library(stargazer)
stargazer(regresion, regresionlog, regresionlogarea, regresionlog2, type="text", df=FALSE,
             column.labels   = c("regresion", "regresion log precio", "regresion log area", "regresion log area y log precio"     ))
```

#  <b style= 'color:#aa0000' >Prediccion de modelos </b>

Column {data-width=300 }
--------------------------------------------

### Simulacion Regresion Lineal

```{r}
p=predict(regresion,newdata =list(areaconst=110) , interval = "confidence", level = 0.95)
pred=paste("Para una area de 110 m2 el precio promedio estaria en", round(p,1)," millones" )
```
Para una area de 110 m2 el precio promedio
estaria en `r round(p,1)`  millones.


### Simulacion log Precio

```{r}
pl=exp(predict(regresionlog,newdata =list(areaconst=110), interval = "confidence", level = 0.95))
predlog=paste("Para una area de 110 m2 el precio promedio estaria en", round(pl,1)," millones" )
```
Para una area de 110 m2 el precio promedio
estaria en `r round(pl,1)`  millones.


### Simulacion log Area

```{r}
plarea=exp(predict(regresionlogarea,newdata =list(areaconst=110), interval = "confidence", level = 0.95))
pred=paste("Para una area de 110 m2 el precio promedio estaria en", round(plarea,1)," millones" )
```
Para una area de 110 m2 el precio promedio
estaria en `r round(plarea,1)`  millones.



### Simulacion log Precio log area

```{r}
pl2=exp(predict(regresionlog2,newdata =list(areaconst=110), interval = "confidence", level = 0.95))
pred=paste("Para una area de 110 m2 el precio promedio estaria en", round(pl2,1)," millones" )
```
Para una area de 110 m2 el precio promedio
estaria en `r round(pl2,1)`  millones.

